【裁判字號】    90,訴,589
【裁判日期】    900330
【裁判案由】    毒品危害防制條例
【裁判全文】
臺灣臺中地方法院刑事判決                            九十年度訴字第五八九號
    公  訴  人  臺灣臺中地方法院檢察署檢察官
    被      告  甲○○
右列被告因毒品危害防制條例案件，經檢察官提起公訴（九十年度毒偵字第七一六號
），本院判決如左：
    主  文
甲○○連續施用第一級毒品，處有期徒刑拾月，第一級毒品海洛因壹包（淨重零點柒
玖公克，包裝重零點肆捌公克）沒收銷燬之；又連續施用第二級毒品，處有期徒刑陸
月，第二級毒品安非他命壹包（毛重約零點柒公克）沒收銷燬之。主刑部分，應執行
有期徒刑壹年月。
    事  實
一、甲○○於民國八十九年間因施用第二級毒品案件，經本院以八十九年度毒聲字第
    二二五０號裁定送觀察、勒戒後，經評定無繼續施用毒品之傾向，由臺灣臺中地
    方法院檢察署檢察官於八十九年五月十六日以八十九年度毒偵字第二五三四號、
    第二九二七號不起訴處分確定。甲○○猶不知戒惕，基於施用第一級毒品海洛因
    之概括犯意，自九十年一月一日起至同年月三十日止，在臺中縣清水鎮○○街八
    七號住處，將毒品海洛因羼入香煙施用第一級毒品海洛因多次。其又另行起意基
    於施用第二級毒品甲基安非他命之概括犯意，於上開期間，在其上開住處，將甲
    基安非他命置放於玻璃管上以火燻烤，而後再吸食其霧化氣體之方式，施用第二
    級毒品甲基安非他命多次。嗣於九十年一月三十日晚間九時五十五分許，在上址
    為警當場查獲，並扣得其所有供施用之第一級毒品海洛因一包（淨重零點七九公
    克，包裝重零點四八公克）、第二級毒品安非他命一包（毛重約零點七公克）等
    物，後經採尿後而查獲上情。嗣經本院以九十年度毒聲字第五一二號裁定送臺灣
    臺中看守所附設勒戒處所觀察、勒戒後，認有繼續施用毒品之傾向。
二、案經臺中縣警察局清水分局報請臺灣臺中地方法院檢察署檢察官偵查起訴。
    理  由
一、訊據被告甲○○對其於右揭時地施用第一級毒品海洛因及第二級毒品甲基安非他
    命之事實，業於偵查及本院審理時坦承不諱，被告為警查獲後所採之尿液經送請
    臺中縣衛生局檢驗之結果，呈有嗎啡、甲基安非他命陽性反應，此有該局檢驗尿
    水報告書一紙附卷可稽，而海洛因施用入人體後水解還原成嗎啡，再循嗎啡之代
    謝方式排出體外，已據行政院衛生署藥物食品檢驗局（八一）藥檢壹字第００六
    四三一號函說明綦詳。並有第一級毒品海洛因一包及第二級毒品安非他命一包（
    毛重約零點七公克）扣案足佐。而扣案之被告所有海洛因一包，經送請法務部調
    查局檢驗結果，確有海洛因成分，合計淨重零點七九公克，包裝重零點四八公克
    等情，此有法務部調查局電腦條碼編號000000000號檢驗通知書一紙附
    卷可稽。再查，被告於八十九年間因施用第二級毒品案件，經本院以八十九年度
    毒聲字第二二五０號裁定送觀察、勒戒後，經評定無繼續施用毒品之傾向，由臺
    灣臺中地方法院檢察署檢察官於八十九年五月十六日以八十九年度毒偵字第二五
    三四號、第二九二七號不起訴處分確定之事實，有上開不起訴處分書一份附卷可
    稽。又其於五年後再犯毒品危害防制條例第十條第一項、第二項之罪，經本院以
    九十年度毒聲字第五一二號裁定送臺灣臺中看守所附設勒戒處所觀察、勒戒後，
    認有繼續施用毒品之傾向等情，有臺灣臺中看守所附設勒戒處所九十年二月七日
    函及其所附之「有無施用毒品傾向證明書」一紙、臺灣高等法院被告全國前案紀
    錄表、臺灣臺中地方法院檢察署刑案資料查註紀錄表各一份附卷可參。綜上，被
    告自白與事實相符，其連續施用第一級毒品海洛因及第二級毒品甲基安非他命之
    事證明確，犯行洵堪認定。
二、核被告所為，係犯毒品危害防制條例第十條第一項之施用第一級毒品海洛因罪、
    同條例第十條第二項之施用第二級毒品甲基安非他命罪。被告施用第一級毒品海
    洛因及第二級甲基安非他命前之連續持有海洛因、甲基安非他命行為，本應以連
    續持有論，惟持有後進而施用，其持有之低度行為應被施用之高度行為所吸收，
    故不再另論其持有第一級毒品罪、第二級毒品罪。被告先後多次施用海洛因及甲
    基安非他命之行為，時間緊密，所犯構成要件相同，各顯係基於概括之犯意反覆
    為之，均應依連續犯之規定，論以一罪。至被告所犯上開之連續施用第一級毒品
    海洛因罪、第二級毒品甲基安非他命罪間，係犯意各別，犯罪構成要件不同，應
    予分論併罰。爰審酌被告一再施用第一級、第二級毒品，經觀察勒戒後，仍不知
    戒惕，再次連續施用毒品，無視於毒品對於自身健康之戕害及國家對於杜絕毒品
    犯罪之禁令，不知戒除惡習，惡性非輕，然念及被告於本院審理期間坦承犯行，
    態度良好，其施用毒品海洛因及甲基安非他命並無危害他人，本之施用毒品者均
    有相當程度之成癮性及心理依賴，其犯罪心態與一般刑犯罪之本質並不相同，容
    應以「病人」之角度為考量，並側重適當之醫學治療及心理矯治為宜，且被告經
    施以長時間之強制戒治，固屬保安處分之一種，然既與其所應受之刑罰，同係限
    制人身自由，揆諸比例原則，應予適當量刑等一切情狀，分別量處如主文所示之
    刑，並合併定其應執行刑，以資懲儆。扣案之被告所有且供其施用之第一級毒品
    海洛因一包（淨重零點七九公克，包裝重零點四八公克）、第二級毒品安非他命
    一包（毛重約零點七公克），均為毒品，爰依毒品危害防制條例第十八條第一項
    前段，宣告沒收銷毀之。至鑑驗耗用之第一級毒品海洛因既已滅失，自無庸另為
    沒收銷燬之諭知，併予敘明。
據上論斷，應依刑事訴訟法第二百九十九條第一項前段，毒品危害防制條例第十條第
一項、第二項、第二十條第三項前段、第十八條第一項前段，刑法第十一條前段、第
五十六條、第五十一條第五款，判決如主文。
本案經檢察官蔡曉崙到庭執行職務
中      華      民      國      九十      年      三    月    三十      日
                                臺灣臺中地方法院刑事第四庭
                                        法  官  楊  真  明
右正本證明與原本無異。
如不服本判決，應於送達後十日內向本院提出上訴狀（須附繕本），上訴於臺灣高等
法院臺中分院。
                                        書記官
中      華      民      國      九十      年      三    月    三十      日
附錄本判決論罪科刑法條：
毒品危害防制條例第十條
  施用第一級毒品者，處六月以上五年以下有期徒刑。
  施用第二級毒品者，處三年以下有期徒刑。


司法院資訊處製作；財團法人民間司法改革基金會備份。
